【裁判字號】    98,聲,84
【裁判日期】    980109
【裁判案由】    定應執行之刑
【裁判全文】
臺灣桃園地方法院刑事裁定                98年度聲字第84號
聲  請  人  臺灣桃園地方法院檢察署檢察官
受  刑  人  甲○○
                      3 樓（現於臺灣桃園女子監獄執行中）
上列聲請人因受刑人數罪併罰有二裁判以上，聲請定其應執行之
刑（97年度執聲字第2227號），本院裁定如下：
    主  文
甲○○所犯如附表所示之罪，所處如附表所示之刑，應執行有期
徒刑陸月，如易科罰金，以銀元參佰元即新臺幣玖佰元折算壹日
。
    理  由
一、聲請意旨略以：受刑人甲○○所犯如附表所示之案件，先後
    經判決確定如附表，應依刑法第五十三條、第五十一條第五
    款，定其應執行之刑，爰依刑事訴訟法第四百七十七條第一
    項聲請裁定等語。
二、按被告行為後，刑法部分條文業於94年2月2日修正公布，95
    年7月1日起施行，修正後刑法第二條第一項規定：「行為後
    法律有變更者，適用行為時之法律。但行為後之法律有利於
    行為人者，適用最有利於行為人之法律。」，查：被告行為
    後，刑法第五十一條業經修正。修正前刑法第五十一條第五
    款係規定：宣告多數有期徒刑者，不得逾二十年；修正後則
    規定為不得逾三十年。經比較結果，修正後刑法並非較有利
    於行為人，依刑法第二條第一項前段規定，仍應依修正前刑
    法定其應執行刑（最高法院95年度5 月23日第八次刑事庭會
    議及同院九十六年度台上字第一一五○號判決要旨參照）又
    關於易科罰金之折算標準，依被告行為時之刑法第四十一條
    第一項、罰金罰鍰提高標準條例第二條規定，係以銀元一百
    元、二百元或三百元，即新臺幣三百元、六百元或九百元折
    算一日；依修正後刑法第四十一條第一項，則係以新臺幣一
    千元、二千元或三千元折算一日，經比較新舊法，新法對被
    告即非有利，應依修正前之刑法定其易科罰金之折算標準。
    再被告行為後，刑法施行法業於95年6 月14日增訂公佈第一
    條之一，其第一項規定：「中華民國九十四年一月七日刑法
    修正施行後，刑法分則編所定罰金之貨幣單位為新臺幣」，
    第二項前段明定：「九十四年一月七日刑法修正時，刑法分
    則編未修正之條文定有罰金者，自九十四年一月七日刑法修
    正施行後，就其所定數額提高為三十倍」，惟依被告行為時
    之法律即罰金罰鍰提高標準條例第一條前段，業將刑法分則
    各罪法定刑所定罰金數額提高十倍，再由銀元換算為新臺幣
    之結果，刑法第三百三十九條第一項法定刑所定罰金最高數
    額，與修正後之法律規定仍屬一致，並無不同，對被告而言
    尚無有利或不利之情形，揆諸前揭說明，自不生新舊法比較
    之問題，應依一般法律適用原則，適用裁判時法即刑法施行
    法第一條之一第一項之規定，而不再適用罰金罰鍰提高標準
    條例第一條前段（臺灣高等法院及其所屬法院95年12月刑事
    法律座談會討論結論參照）。
三、次按二裁判以上數罪，縱其中一部分已執行完畢，如該數罪
    尚未全部執行完畢，因與刑法第五十四條，及司法院院字第
    一三○四號解釋所謂僅餘一罪之情形有別，自仍應依刑法第
    五十三條之規定，定其應執行之刑。又定應執行之刑，應由
    犯罪事實最後判決之法院檢察官聲請該法院依法裁定之，不
    能因犯罪之一部分所科之刑業經執行完畢，而認檢察官之聲
    請為不合法，予以駁回，至已執行部分，自不能重複執行，
    應由檢察官於指揮執行時扣除之，此與定應執行刑之裁定無
    涉（最高法院八十一年度台抗字第四六四號、八十六年度台
    抗字第四七二號判決意旨參照）
四、經查，受刑人甲○○所犯如附表編號一至三所示之罪所判處
    之刑及附表編號一、二所示之罪業經裁定減刑並均已確定，
    與附表編號一所示之罪業已執行等情，有臺灣高等法院被告
    前案紀錄表在卷可稽，依前揭說明，本院審核認聲請為正當
    ，應定其應執行之刑如主文所示，並諭知易科罰金之折算標
    準。
據上論斷，應依刑事訴訟法第四百七十七條第一項，修正前刑法
第二條第一項前段、第四十一條第一項前段、第五十三條、第五
十一條第五款，刑法施行法第一條之一第一項，裁定如主文。
中    華    民    國    98    年    1     月    9     日
                  刑事第十二庭  法  官  李文娟
以上正本證明與原本無異。
如不服本裁定，應於裁定送達後5 日內向本院提出抗告狀。
                                書記官  廖宜政
中    華    民    國    98    年    1     月    14    日
附表：
┌────┬───────────┬───────────┬───────────┐
│編    號│          一          │          二          │          三          │
├────┼───────────┼───────────┼───────────┤
│罪    名│偽造署押罪            │施用第一級毒品罪      │牙保贓物罪            │
├────┼───────────┼───────────┼───────────┤
│宣 告 刑│有期徒刑4 月，如易科罰│有期徒刑8月（已減為有 │有期徒刑3月，如易科罰 │
│        │金，以300元折算1日（已│期徒刑4月，如易科罰金 │金，以銀元300元折算1日│
│        │減為有期徒刑2 月，如易│，以銀元300元即新臺幣 │                      │
│        │科罰金，以銀元300 元即│900 元折算1日）       │                      │
│        │新臺幣900元折算1日）  │                      │                      │
├────┼───────────┼───────────┼───────────┤
│所犯法條│刑法第217條第1項      │毒品危害防制條例第10條│刑法第349條第2項      │
│        │                      │第1項                 │                      │
├────┼───────────┼───────────┼───────────┤
│犯罪日期│94年8月30日           │94年4月15日           │95年1月下旬某日       │
├─┬──┼───────────┼───────────┼───────────┤
│偵│機關│臺灣板橋地方法院檢察署│臺灣士林地方法院檢察署│臺灣桃園地方法院檢察署│
│  ├──┼───────────┼───────────┼───────────┤
│查│案號│94年度核退偵字第1184號│94年度毒偵字第2017號  │97年度偵緝字第244號   │
├─┼──┼───────────┼───────────┼───────────┤
│最│法院│臺灣板橋地方法院      │臺灣士林地方法院      │臺灣桃園地方法院      │
│後├──┼───────────┼───────────┼───────────┤
│事│案號│95年度簡字第507號     │95年度訴字第2號       │97年度桃簡字第800號   │
│實├──┼───────────┼───────────┼───────────┤
│審│判決│95年3月29日           │95年4月28日           │97年3月31日           │
│  │日期│                      │                      │                      │
├─┼──┼───────────┼───────────┼───────────┤
│  │法院│臺灣板橋地方法院      │臺灣士林地方法院      │臺灣桃園地方法院      │
│確├──┼───────────┼───────────┼───────────┤
│定│案號│95年度簡字第507號     │95年度訴字第2號       │97年度桃簡字第800號   │
│判├──┼───────────┼───────────┼───────────┤
│決│確定│95年4月28日           │95年9月19日           │97年5月5日            │
│  │日期│                      │                      │                      │
├─┴──┼───────────┴───────────┴───────────┤
│備    註│附表編號一至三所示之罪前經本院97年度聲字第1960號裁定應執行有期徒刑1 │
│        │  年1月確定。                                                         │
│        │附表編號一、二所示之罪前經臺灣士林地方法院以97年度聲減字第376號裁定 │
│        │  減刑如附表所示之刑，並定其應執行刑為有期徒刑5月確定。               │
│        │附表編號一所示之罪，已於95年6月12日執行易科罰金。                   │
└────┴───────────────────────────────────┘


司法院資訊處製作；財團法人民間司法改革基金會備份。
